【裁判字號】    94,上訴,1226
【裁判日期】    951129
【裁判案由】    誣告
【裁判全文】
臺灣高等法院臺中分院刑事判決        94年度上訴字第1226號
上  訴  人
即  被  告  戊○○
選任辯護人  林春榮律師
上列上訴人因誣告案件，不服臺灣臺中地方法院93年度訴字第23
35號中華民國94年5月11日第一審判決（起訴案號：臺灣臺中地
方法院檢察署93年度偵字第15978號），提起上訴，本院判決如
下：
    主  文
上訴駁回。
戊○○緩刑參年。
    事  實
一、戊○○與己○○、甲○○、張清修（已死亡）、許明允、許
    謝金釵、廖庚辛及陳林草李等人為坐落臺中市○○段705地
    號等八筆之共有人，於民國82年5月14日將渠等所共有坐落
    臺中市○○段705地號等八筆土地出賣予乙○○，約定買賣
    價格為新臺幣（下同）3億8652萬元。嗣於同年12月1日與乙○○約明解除原買賣契約並重新訂約，將該八筆土地分成二
    份買賣契約，其中一份買賣契約以坐落臺中市○○段705地
    號土地（下稱705地號土地）為標的，約定買賣價格為2億
    4238萬元；另一份買賣契約則以其餘七筆土地為標的，約定
    買賣價格為1億3698萬3700元，戊○○、己○○、甲○○及
    張清修等四人並針對705地號土地，簽訂82年12月2日之土地
    使用權同意書一份予乙○○。嗣因乙○○就705地號土地部
    分，僅於82年12月3日給付2500萬元定金，其餘款項則未依
    約給付，雙方因此衍生糾紛，乙○○且於90年間對戊○○等
    人提出竊佔土地等告訴（該案嗣經檢察官以應屬民事糾紛為
    由，為不起訴處分確定）。詎戊○○明知其與己○○、甲○○及張清修等四人，均確實有簽立上開土地使用權同意書予
    乙○○，該土地使用權同意書並非乙○○所偽造，竟意圖使
    乙○○受刑事處分，於91年9月23日具狀向臺灣臺中地方法
    院檢察署提起告訴，誣指前開土地使用權同意書係乙○○所
    偽造，乙○○涉有偽造文書之罪嫌云云。嗣經臺灣臺中地方
    法院檢察署分91年度發查字第3902號，發交臺中市警察局第
    四分局調查，再分91年度偵字第22523 號偵查，經查明前情
    後，於92年12月31日對乙○○予以不起訴處分，因戊○○未
    聲請再議而確定。戊○○於其告訴乙○○偽造文書等案中自
    白：乙○○誘使其等簽立所謂「土地永久使用權」書據等語
    。
二、案經臺灣臺中地方法院檢察署檢察官自動檢舉偵查起訴。
    理  由
一、上訴人即被告戊○○（下稱被告）承認有上開向檢察官告訴
    被害人乙○○行使偽造文書之事實，但否認土地使用權同意
    書係其出具予乙○○及有何誣告犯行外，辯稱：乙○○直至
    91年5月11日才拿出該份土地使用權同意書，且當時乙○○
    只拿給警察看，不讓伊等地主看，該份同意書上之印文雖屬
    真正，但非伊所蓋用，因伊等土地共有人於買賣土地時曾將
    俗稱閒印之木質印章交予代書林文海，伊所交付之印章是否
    有取回，伊已忘記。且伊等四位土地共有人根本不知有書寫
    此份同意書，該份同意書並非在伊家中書寫，更非伊所簽名
    ，伊不可能將土地讓別人永久使用，伊並未誣告云云。
二、經查：
(一)、上開土地買賣之事實，及被告戊○○意圖使乙○○受刑事處
    分，於91年9月23日具狀向臺灣臺中地方法院檢察署提起告
    訴，誣指前開土地使用權同意書係乙○○所偽造，乙○○涉
    有偽造文書之罪嫌云云。嗣經臺灣臺中地方法院檢察署分91
    年度發查字第3902號，發交臺中市警察局第四分局調查，再
    分91年度偵字第22523號偵查，經查明前情後，於92年12 月
    31日對乙○○予以不起訴處分，因戊○○未聲請再議而確定
    等事實，為被告所承認，並有82年5月14日、82年12月1日買
    賣契約書計三份（見偵字第14376號偵查卷第64、71、75頁
    ）及91年9月20日告訴狀、90年度偵字第14367號不起訴處分
    書各一份（見發查字第3902號偵查卷第4、24頁）在卷可稽
    ，上開事實可以認定。
(二)、上開土地使用權同意書確係被告、己○○、甲○○及張清修
    等四人所簽立出具予乙○○收執使用一節，業據證人即被害
    人乙○○於偵審中證述在卷，經核：(1)、被告於上述偽造文
    書等案件（即91年度偵字第22523號）偵查中即92年12月26
    日具狀陳稱：「前次庭訊時，鈞長傳訊證人林姓代書，該林
    姓證人供稱：曾撰所謂永久使用權書狀，欲提送臺中市政府
    申請建築物相關事宜，該書據因未提出申請，故即不生任何
    效力等語，告訴人此甚感訝異，因時隔久遠，已記不起有該
    永久使用權書據這回事，『即使有，亦因行政程序上之某種
    用途便宜而簽訂，非告訴人應允他人永久無償使用其土地』
    」、「再度懷疑乙○○君當初購買土地伊始，即有不良意圖
    …。(三)乙○○君以向市政府申請建築物為由，誘使告訴人等
    地主簽立土地永久書據。」（見偵字第22523號偵查卷一第
    104至106頁）等語。於同上偽造文書等案件偵查中即92年4
    月23日具狀陳稱：「為告訴妨害自由等提出補充事：壹、過
    程…。三、乙○○以上述未面臨道路部分（705地號等）依
    約欲分割農業區與工業區之位置為藉口，誘使戊○○等人簽
    立所謂「永久使用權」書據…。貳、疑點…二、乙○○有無
    意使證三之買賣契約無法完成…。乙○○以分割土地為由，
    『誘使戊○○等人簽立所謂「土地永久使用權」書據』，該
    書據於其告訴戊○○等人竊佔案中（即90年度偵字第14376
    號）未敢提出，於91年5月21日在上述土地上與告訴人等爭
    執時，亦未敢提示於告訴人等，迨告訴人提出告訴，其始經
    鈞長之命而提出，足見其心虛。戊○○等人絕不會承諾他人
    永久使用其土地，如有永久使用土地之承諾，乙○○何須再
    費鉅資購買土地？故知該所謂永久使用權之書據『係另有目
    的，而誘使戊○○等人陷於錯誤而簽立』。…僅說明買買細
    節過程如上，…」等語（見偵字第22523號偵查卷二第178頁
    、182至184頁）。於同上偽造文書等案件偵查中即92年4 月
    29日陳稱：「（是否有提補充告訴狀？意旨為何？）有關土
    地之買賣過程均已在裏面。」、「（當初土地使用權同意書
    是作何用途？）申請建照方面，我不太清楚，到底是用於申
    請建照或用於分割工業區、農業區，我並不清楚。」（見同
    上偵查卷第222頁）等語；於93年7月26日偵查中供稱：「（
    本案在91年9月23日你告乙○○偽造文書、竊佔、妨害自由
    等案內，戊○○姓名是你簽的？）好像是又好像不是，因時
    間久了也不太記得了。」、「（你還告乙○○誣告，因他提
    供土地使用權同意書給分局？）這不是我自己願意告的，是
    律師告訴我的。」云云（見他字第176號偵查卷第61頁）。
    被告戊○○承認有土地使用同意書事。(2)、證人丁○○於92
    年3月25日偵查中結證：「（提示卷附之土地使用權同意書
    ，你是否有看過？是否你所代為書寫？）是要申請建築執照
    用的，不是普通土地使用之同意書。」、「（為何要書寫這
    張同意書？）有可能當初是先寫好的，那是我代他們書寫，
    是要蓋房子用的。」、「（如那張同意書沒有蓋房子，就沒
    有用？）是。是向工務局申請時才使用。」、「系爭土地使
    用權同意書是二造在我面前由我親自書寫」、「除了名字之
    外，其餘都是我寫的。」等語；於92年10月24日偵訊中結證
    稱：「（甲○○、張清修、戊○○、己○○四人是先同意，
    並簽名、蓋章？）有，個人簽個人的名字，印章是他們一起
    拿出來的，由我替他們蓋上的，是與買賣契約書一起作的，
    在戊○○的家裡。」、「（為何要蓋土地同意書？）是當事
    人要求。」、「（後來改成二份，同意書，是你辦的？）是
    的。」、「（你交給他們簽名時，上面是否寫好地號、地段
    ？）有，不可能拿空白的交給人簽，而且不可能在空白之下
    簽。」、「（印章他們是當著你的面蓋的否？）我比較認識
    戊○○，時間太久忘記了，印章應該在他們面前蓋的。」、
    「（對證人己○○所述有何意見？）他們簽名時都是在場，
    而且空白的他們也不會簽，而且是附帶買賣契約書，而不是
    單獨的。」等語（見偵字第22523號偵查卷二第254至257 頁
    ）；於原審法院審理中結證稱：「（這件當初除簽署契約書
    外，是否另有簽署土地使用權同意書？（提示））是的，這
    是附帶在契約書裡面的。」、（為何除契約書外還簽署土地
    使用權同意書？）這筆土地是要買，只是因為申請手續和建
    照關係才簽署土地使用同意書，這次一個契約拆成兩個，同
    意書是申請建照要用的，為何要拆成兩個我不清楚。」、「
    （契約書和同意書內容，有無任何人反對？）沒有。」、「
    （當時簽約時，庭上被告是否在場？）有，所有契約和同意
    書都是在被告家中簽署的。」等語。(3)、證人甲○○於92年
    3月14日偵查中結證稱：「（（提示卷附之土地使用權同意
    書）是否為你們所簽？）字體有點像，但我不能確定，但當
    時乙○○拿給我時只有空白內容，叫我們簽名。」云云（見
    偵字第22523號偵查卷一第45頁）；於92年10月24日偵查中
    結證：「（你有簽土地使用權同意書？）名字是我簽的。」
    、「（印章是你拿給代書蓋的？）當時我簽時是空的，代書
    叫我們簽名就簽。」、「（你同意什麼？）不可能是使用，
    是分割。」云云（見度偵字第22523號偵查卷二第256頁）。
    (4)、證人己○○於92年3月14日偵查中結證稱：「（（提示
    卷附之土地使用權同意書）是否為你們所簽？）字體有點像
    。」；於92年10月24日偵查中結證稱：「（是否你自己簽名
    的？）時間久了沒有印象，好像是。當時說是建物用的。」
    云云（見同上偵查卷第257頁）；於原審法院審理中結證：
    「（是否知道土地同意書簽署用途？）當時代書跟我說可能
    要申請什麼使用的，並不是說要給他永久使用的。」、「（
    你於偵查中告訴檢察官當時要申請建物用的，是否正確？）
    只是要申請而已，並不是要永久使用。」云云。(5)、證人庚○○於92年4月18日偵查中結證稱：「（當初簽本件土地之
    買賣是否有簽一份使用權同意書？）是。我記得代書說是分
    割時要用的。」等語（見度偵字第22523號偵查卷第136 頁
    ）。上開被告、證人所為有土地使用同意書事之陳述，大致
    相符。
(三)、系爭土地使用權同意書下方之「戊○○」簽名筆跡，與被告
    於審理中直承確為其所寫之「戊○○」字樣（見90年度偵字
    第1437 6號偵查卷第92頁之「收據」影本）；及系爭土地使
    用權同意書下方之「戊○○」簽名筆跡，其中「張」字及「
    桔」字，尤其是「張」字之寫法，與被告於82年間簽付予乙○○之發票日82年10月15日，面額150萬元之本票一紙之「
    戊○○」筆跡、被告戊○○於91年度偵字第11523號及本案
    偵查中於訊問筆錄所簽姓名筆跡以肉眼觀之確實極其相似，
    亦有系爭土地使用權同意書、本票原本及各次偵訊筆錄可稽
    （同意書原本、本票附於93年度他字第176號卷第72頁及本
    院之證物袋內）。再佐以，系爭705地號土地上之建物確實
    有點交予乙○○一節，業據乙○○於90年度偵字第14376 號
    中指述歷歷，核與證人潘張來伴於91年2月15日偵查中結證
    情節相符（見偵字第14376號偵查卷第132、133頁）；被告
    在將705地號土地出售予乙○○之前數年，即已將該地號土
    地租予潘張來伴使用，並進而於82年5 月3日與潘張來伴簽
    訂「土地房舍租賃契約」之書面契約，約定被告將包括705
    號地號等八筆土地之一半及建物出租予潘張來伴，租金為82
    年4月1日起至83年3月30日止，每月20 萬元，自83年4月起
    則依臺灣銀行一年期定存利率之百分比為基準調整租金，以
    此類推至本契約終止租賃為止，租賃期限自82年4月1日起至
    86年3月31日止，共為四年，且被告等地主於82年12月1日與
    乙○○簽訂第二次買賣契約後，乙○○與潘張來伴於同日亦
    簽訂土地房屋租賃契約書（見同上偵查卷第59頁），約定由
    乙○○將包括705地號土地出租予潘張來伴，租期為82年12
    月1日至83年12月1日，之後，被告始於84年3月14日再與潘
    張來伴簽訂「土地租賃契約書」約明將705號地號單筆土地
    出租予潘張來伴，租金為每月20萬元，租賃期間自84年3月1
    日起至85年2月29日止等情，業經證人潘張來伴於91年2月15
    日偵查中結證在卷（見同上偵查卷第128頁），並經被告於
    91年10月9日偵查中承認屬實（見91 偵續字第137號偵查卷
    第51頁），復有租賃契約書二份在卷可憑（見偵字第22523
    號偵查卷一第99至101頁、90年度偵字第14376號偵查卷第
    187、195頁）。準此，被告如未同意讓告訴人使用705地號
    土地，何以與潘張來伴之租約會中斷達一年餘（即82年12月
    1日至84年3月13日），無端損失高額租金？因此，乙○○指
    稱當時被告確有將705號地號土地交予伊使用等語，應屬可
    信，被告空言否認此節，並非可採。
(三)、被告原審之選任辯護人於原審為被告辯護稱：當初被告係因
    乙○○於91年5月11日，在坐落臺中市西屯區602號土地現場
    向警提出系爭同意書，且拒絕被告、甲○○、庚○○等地主
    查閱，引起質疑，而認為該同意書非其親自簽名，乙○○仍
    在另案中提出使用，主觀上堅信同意書係屬偽造，才提出告
    訴，且被告迄今仍無法確認系爭土地使用權同意書上之簽名
    是否係其所為，故被告應無誣告故意。此外，被告於91年9
    月23日具狀對乙○○提出告訴時，如明知該同意書係其親自
    簽名，何敢堅持請求鑑定筆跡，自陷困境，致落今日被訴下
    場。另系爭同意書上「張清修、戊○○、己○○」之簽名，
    自外表觀之筆跡疑似相同，其餘關於住址、身分證號碼，亦
    可確定出自同一人之筆跡，任何人均會有合理懷疑該同意書
    係屬偽造，被告亦不例外。再者，系爭同意書下方「戊○○
    」之簽名，與右上角之「戊○○」字跡，顯非出於同一人手
    筆，更引起被告懷疑係偽造。況該土地同意書上日期為82年
    間，迄今已十餘年，且係印刷之例表表格，顯然為政府機關
    使用在行政程序上，非屬重要文件，自非如買賣或租賃契約
    書，可以清楚記憶曾否簽署，被告於十餘年後再見到該同意
    書，又有諸多令人懷疑之處，致誤認係遭偽造，自不悖社會
    常情。又(1)乙○○告訴被告竊占等案件，包括705號地號土
    地，乙○○為何不提出系爭同意書？(2)被告等地主既已與乙○○簽訂土地買賣契約書，又何須承諾「永久使用」，且既
    有「永久使用」權，又何須買賣，二者顯有矛盾。(3)土地買
    賣契約書中之出賣人尚包括許明允、許謝金釵、廖庚辛及陳
    林草季等四人（未出名登記），為何使用同意書上未載該四
    人名義？凡此，均引起被告懷疑，而認為該份同意書係屬偽
    造。綜上，被告應無誣告故意云云。被告辯護人於本院辯稱
    ：系爭土地使用權同意書為申請建照或雜項執照使用，非一
    般約定同意他人使用土地之契約。原判決認為係被告等人同
    意乙○○使用705地號土地，並書立該土地使用同意書，即
    有舛誤。705地號土地買賣契約書第3條與第6條約定，第二
    期款1億1738萬元於農業區與工業區分割完成後由甲方給付
    ，並於甲方付清尾款一億元後，始點交土地，並約定該土地
    已由乙方出租中，付清尾款後甲方應主動與承租人換約，足
    見乙○○就705地號土地僅給付2500萬元訂金，第二期款與
    尾款均未支付，戊○○等地主自不可能同意乙○○在未付清
    款項前使用該土地。何況該土地使用權同意書載有「永久」
    字樣，戊○○等人不可能同意他人永久使用其土地。由證人
    林守瑞之證述，足以證明系爭土地使用權同意書，非一般同
    意他人使用土地之契約，而是為請領執照之行政手續，原判
    決認定即非正確。台中地檢90年度偵字第14376號偵查案中
    ，檢察官均未提示該同意書予被告等人查閱，亦未在不起訴
    處分書中載有該土地使用同意書，被告等人無法知悉。被告
    等人係於91年5月11日91年度偵字第14338號案中，吳彥與稱
    對705地號土地由其永久使用，乃引起被告等人懷疑，除聲
    請鑑定筆跡外，並由律師建議具狀提出告訴云云。
    惟查，乙○○於91年5月13日即曾於上開竊佔案中提出系爭
    土地使用權同意書，業經原審法院核閱90年度偵字第14376
    號偵查卷屬實，被告選任辯護人陳稱：乙○○於告訴被告竊
    佔等案件，為何不提出系爭同意書？云云，已有誤會。又系
    爭土地使用權同意書之簽立人除被告外，尚有甲○○、張清
    修、己○○等三人，且系爭705地號土地出售價額逾二億四
    千萬元，該土地使用收益價值甚高，被告等地主僅獲乙○○
    給付2500萬元定金，且自90年4月間起即遭乙○○告訴竊佔
    ，直至92年8月19日方由臺灣高等法院臺中分院檢察署以92
    年度上聲議字第1016號處分書駁回乙○○提起之再議，則被
    告就渠等地主確實有出具系爭土地使用權同意書一節，豈有
    不知或不記憶之理。再系爭土地使用權同意書之簽立、出具
    過程，既為被告所親自參與，其對當時情形自係知之甚明，
    選任辯護人以上開未在場見聞之一般人可能產生質疑之各項
    「可疑之處」，推認被告也會產生相同懷疑云云，亦非可採
    。再按承審法院對證據力之判斷，自有其職權，原非以囑託
    鑑定為絕對必要之方法（最高法院90年度臺上字第4050號判
    決意旨參照）。查，被告確有出具系爭土地使用權同意書予
    乙○○一節，業經本院審認如前。本案系爭土地使用權同意
    書上之「甲○○」簽名，是否為甲○○之筆跡。因內政部警
    政署刑事警察局要求系爭「土地使用同意書」同時即「82年
    12月2日」之甲○○筆跡，因本院無法提供，致無法鑑定，
    併此敘明。另本院依已調查之證據，認已足認犯罪事實，無
    送鑑定之必要。
(四)、證人庚○○嗣於原審審理中，證稱：伊未看過系爭同意書，
    伊係因聽到代書說寫這張之用意是申請建築使用，當時下意
    識認為可能就是這張，才於偵查中證稱：「（當初簽本件土
    地之買賣是否有簽一份使用權同意書？）是。我記得代書說
    是分割時要用的。」云云。惟查，證人庚○○與被告同屬
    705地號土地之出賣人，利害相同，本有事後迴護被告之虞
    ，且證人庚○○如係因聽到林代書（應即為丁○○）所述，
    才於偵查中誤稱確有簽立系爭同意書，其何以會結證稱：「
    我記得代書說是分割時要用的。」等語，是證人庚○○於原
    審法院審理中所證，即難採信，尚難據為有利於被告之認定
    ，附此敘明。於本院審時，(1)、證人即被告前審之選任辯護
     人辛○○證稱：乙○○告訴被告妨害自由，被告稱乙○○
    有提出一張土地永久使用同意書是偽造的。所以我建議被告
    既然是偽造的，建議被告提出告訴。告訴狀是替被告寫的云
    云（見本院卷第112頁）。上開辛○○係證稱聽聞被告之陳
    述，建議告訴乙○○偽造文書即偽造土地使用同意書，並不
    足為被告無誣造故意之認定。(2)、1.證人己○○證稱：使用
    同意書上土地所有姓名「己○○」三個字不是伊簽的，印文
    是伊的，但不是親自蓋章。第一次看到土地使用同意書，是
    伊等要將705號土地圍起來時，乙○○提出說我們侵入他土
    地。伊等主張沒有簽這張使用同意書，乙○○又不給伊等看
    ，才因此訴訟云云。2.證人甲○○證稱：82年12月1日簽訂
    土地買賣契約時，沒有印象有再簽訂土地使用同意書，沒有
    見過土地使用同意，是在土地鑑界時，才知道有這書據。使
    用同意書上之甲○○簽名，很像，但不是伊寫的。代書曾拿
    空白的書據，但資料那麼多，忘了拿什麼給伊簽云云。3.證
    人即705號土地共有人謝吳金釵之子庚○○證稱；82年12月1
    日當天，沒有在被告家裡看到有人在土地使用同意書上簽名
    。是伊等鑑界圍土地時，乙○○拿出土地使用同意書給警察
    看，才讓伊等看一下又收回去。92年4月18日偵查中說有於
    土地使用同意書上簽名，是開庭前聽代書說，才這樣回答云
    云。查證人甲○○、己○○、庚○○，或為705號土地之共
    有人；或為共有人之子，與被告戊○○利害關係相同。所為
    證詞，難免有迴護被告之情形。而證人庚○○於92年4月18
    日檢察官偵查中證稱：當初簽定土地使用同意書時，有簽一
    分使用同意書，伊記得代書說是分割時要用的等語（見偵字
    第22523號偵查卷一第136頁）。甲○○於92年10月24日偵查
    中亦證稱：使用同意書上之甲○○簽名，是伊簽的，印章當
    時空白的，代書叫伊簽，伊就簽等語（見偵字第22523號卷
    二第241頁）。證人庚○○、甲○○於偵查中，均證稱有簽
    土地使用同意書事，甲○○並證稱土地使用同意書上之簽名
    ，係其所自簽。是證人己○○、甲○○、庚○○於本院所為
    之上開證詞，即與事實不符，不能採信。另4.證人即代書丁○○證稱：土地使用同意書是伊製作的，除了簽名之外，都
    是伊寫的。是82年12月1日在被告家寫的。伊沒有保管印章
    ，印章是現場蓋的，當場還給他們。同意書是買方叫伊製作
    的，同意書上土地所有權人欄甲○○部分，是甲○○自己簽
    的，其他張清修、戊○○、己○○是被告簽的等語，並不足
    為被告有利之證據，並此敘明。
三、綜上所述，被告所辯顯係事後卸責之詞，尚難採信，本案事
    證明確，被告犯行堪以認定。
四、核被告戊○○所為，係犯刑法第169條第1項之誣告罪。且按
    「犯刑法第169條之罪，於其所誣告之案件裁判確定前自白
    者，減輕或免除其刑，為同法第172條所明定，依原判決之
    記載，上訴人既於其誣告黃耀宏毀損其房屋之案件偵查中，
    已坦承系爭房屋係黃耀宏檢舉後，縣府建設局拆除大隊前往
    拆除。無異自白其申告黃耀宏毀損該房屋之事實，係屬虛構
    ，即係於誣告案件裁判確定前自白其犯罪，自應依法減免其
    刑」。又「刑法第172條誣告罪自白減免之規定，並不專在
    獎勵犯罪人之悛悔，而要在引起偵查或審判機關之易於發見
    真實，以免被誣告人終於受誣，故不論該被告之自白在審判
    前或審判中，自動或被動，簡單或詳細，一次或二次以上，
    並其自白後有無翻異，苟其自白在所誣告之案件裁判確定以
    前，即應依該條規定減免其刑」（最高法院80年度臺上字第
    36777號及89年度臺上字第3824號判決意旨參照）。查，被
    告於其告訴乙○○偽造文書等案中即曾自白：乙○○誘使其
    等簽立所謂「土地永久使用權」書據等語，既如前述，依照
    上開說明，即應認被告符合刑法第172條之減刑規定，應依
    該法條規定減輕其刑。
五、原審判決適用刑法第169條第1項、第172條，審酌被告前僅
    有賭博罪前科，經法院判處罰金之刑確定，並無其他犯罪紀
    錄，素行尚可，有臺灣臺中地方法院檢察署刑案資料查註紀
    錄表及臺灣高等法院被告全國前案紀錄表各一份附卷可按，
    被告明知乙○○並未偽造系爭土地使用權同意書，竟具狀誣
    告乙○○，浪費司法資源，又使被誣指之乙○○受有刑事處
    分之危險，惡性非輕，暨其犯罪之動機、目的、手段，乙○○被誣告部分，經檢察官詳予偵查結果，已經檢察官為不起
    訴處分確定，及被告雖曾於前揭偽造文書等案件之偵查中為
    上述自白，惟於本案審理中，猶飾詞圖卸罪責，態度不佳等
    一切情狀，量處有期徒刑八月，認事用法均無不當，量刑亦
    適。被告上訴否認犯罪，其上訴為無理由，應予駁回。又被
    告前未曾因故意犯罪而受有期徒刑以上刑之宣告，因一時失
    慮，偶罹刑典，經此刑之宣告後，應知警惕而無再犯之虞，
    本院因認暫不執行其刑為當，予以宣告緩刑，用啟自新。查
    95年7月1日施行之刑法，關於緩刑宣告之要件已有修正，新
    修正刑法第74條第1項第1款關於緩刑宣告之要件，放寬為未
    曾因故意犯罪為要件，不含過失犯。比較新刑法關於緩刑宣
    告之要件，以修正後之刑法第74條第1項第1款規定，有利於
    被告，依刑法第2條第1項，應適用修正後之刑法第74條第1
    項第1款規定。
據上論結，應依刑事訴訟法第368條，刑法第2條第1項，刑法第
74條第1項第1款， 判決如主文。
本案經檢察官丙○○到庭執行職務。
中    華    民    國    95    年    11    月    29    日
               刑事第九庭  審判長法  官  趙  春  碧
                                 法  官  康  應  龍
                                 法  官  余  仕  明
上列正本證明與原本無異。
如不服本判決應於收受送達後十日內向本院提出上訴書狀，其未
敘述上訴之理由者並得於提起上訴後十日內向本院補提理由書（
均須按他造當事人之人數附繕本）。
                                 書記官  胡  美  娟
中    華    民    國    95    年    12    月    1     日
附錄論罪科刑法條
刑法第一百六十九條第一項
意圖他人受刑事或懲戒處分，向該管公務員誣告者，處七年以下
有期徒刑。
                                                      Ｆ


司法院資訊處製作；財團法人民間司法改革基金會備份。
